# 请教陈版，内部开具票据质押借款，合并是否应抵消

提问人：qdyjl 时间：2018-03-17 11:57:36
陈版您好，我们正在做的一个项目中，集团内部公司之间开具内部票据很多（确实有真实业务背景），内部公司获得票据后，去银行质押取得借款，请教陈版，这种情况，合并报表时是否应予以抵消（应收、应付票据确实同时挂账），如果抵消的话，这个票据在合并报表上就不存在了，但是是否还应该作为受限资产披露呢？ 还请陈版或其他版友百忙中指教，祝好。

回答人：chenyiwei
合并报表中的应收、应付应抵销完整，合并报表层面确认一项对银行的短期借款，贴现息即为财务费用。同时附注中披露该借款系以内部票据质押。 因为合并报表层面并无应收票据这项资产，因此也不作为受限资产披露。